臺灣臺北地方法院小額民事判決
110年度北小字第2517號
原      告  泰安產物保險股份有限公司嘉義分公司

法定代理人  石榮霖
訴訟代理人  吳振碩
            張皓甯
被      告  施宗君

上列當事人間請求侵權行為損害賠償事件，本院於民國110年9月
1日言詞辯論終結，判決如下：
    主　　　文
被告應給付原告新臺幣壹萬陸仟伍佰柒拾元，及自民國一百一十
年五月十六日起至清償日止，按年息百分之五計算之利息。
原告其餘之訴駁回。
訴訟費用新臺幣壹仟元，由被告負擔其中新臺幣捌佰捌拾元，餘
由原告負擔。
本判決第一項得假執行。被告如以新臺幣壹萬陸仟伍佰柒拾元為
原告預供擔保後，得免為假執行。
    事實及理由
一、原告起訴主張略以：被告於民國109年6月3日21時45分許，
    駕駛車牌號碼000-0000號計程車，行經臺北市中正區羅斯福
    路4段與基隆路4段交岔路口，與原告承保訴外人邢開國所有
    、訴外人邢愷文駕駛之車牌號碼0000-00號自小客車（下稱
    系爭車輛）發生碰撞，致系爭車輛受損。經送廠修復，支出
    必要修復費用新臺幣（下同）1萬8,799元，其中工資5,340
    元、烤漆1萬0,982元、零件2,477元。原告已依約賠付被保
    險人，並依保險法第53條第1項規定取得代位求償權，爰依
    侵權行為損害賠償之法律關係請求等語，並聲明：被告應給
    付原告1萬8,799元，及自起訴狀繕本送達翌日起至清償日止
    ，按年息5%計算之利息。
二、被告則以：被告駕車沿圓環順著自己車道行進，並未變換行
    向，系爭車輛靠得太近撞到被告車輛，被告並無過失，不聲
    請鑑定等語置辯。
三、本院之判斷：
　㈠原告主張被告於上開時、地，駕駛車牌號碼000-0000號計程
    車，與原告承保訴外人邢開國所有、訴外人邢愷文駕駛之系
    爭車輛發生碰撞而肇事等事實，業據原告提出與其所述相符
    之理賠計算書、道路交通事故當事人登記聯單、初步分析研
    判表、現場圖、現場與車損照片等件影本為證（卷第13-25
    頁），並經本院依職權向臺北市政府警察局交通警察大隊調
    取本件事故相關資料核閱無訛（卷第43-61頁），且為被告
    所不爭執，自堪信為真實。
　㈡按汽車行駛時，駕駛人應注意車前狀況及兩車並行之間隔，
    並隨時採取必要之安全措施；道路交通安全規則第94條第3
    項前段定有明文。次按因故意或過失，不法侵害他人之權利
    者，負損害賠償責任；汽車、機車或其他非依軌道行駛之動
    力車輛，在使用中加損害於他人者，駕駛人應賠償因此所生
    之損害，但於防止損害之發生，已盡相當之注意者，不在此
    限；被保險人因保險人應負保險責任之損失發生，而對於第
    三人有損失賠償請求權者，保險人得於給付賠償金額後，代
    位行使被保險人對於第三人之請求權；但其所請求之數額，
    以不逾賠償金額為限；為民法第184條第1項前段、第191條
    之2、保險法第53條第1項所明定。被告雖辯稱本件事故責任
    在系爭車輛，其無過失云云，惟查被告於警詢時陳稱當時我
    駕駛計程車TDP-2636沿羅斯福路北向南行駛第二車道至事故
    處，我車順著道路往羅斯福路行駛，突然右前車身被一部沿
    同向從後方行駛而來之自小客9000-DW擦撞而發生事故等語
    （卷第51頁），以及訴外人邢愷文於警詢時陳稱當時我駕駛
    自小客9000-DW沿羅斯福路北向南行駛第三車道至事故處時
    ，我車打右方向燈往西右轉，突然我車左側車身被一部沿同
    向行駛在我左側之計程車TDP-2636擦撞而發生事故等語（卷
    第53頁），並參被告車輛右前車頭受損，系爭車輛左側車身
    受損等情（卷第59-61頁），可見被告駕駛車輛向右變換行
    向，疏未注意右方車輛，與原告承保、訴外人邢開國所有、
    訴外人邢愷文駕駛之系爭車輛發生碰撞而肇事，被告辯解應
    屬無據。被告對於防止損害之發生顯未盡相當之注意，就本
    件交通事故之發生自有過失。又原告已依保險契約給付系爭
    車輛之修復費用後，自得依上開法律規定代位行使對被告之
    損害賠償請求權。
　㈢次按，不法毀損他人之物者，被害人得請求賠償其物因毀損
    所減少之價額，民法第196條定有明文。又依民法第196條請
    求賠償物被毀損所減少之價額，得以修復費用為估定之標準
    ，但以必要者為限（例如︰修理材料以新品換舊品，應予折
    舊），有最高法院77年度第9次民事庭會議決議可資參照。
    查原告所有之系爭車輛因本件車禍支出修復費用1萬8,799元
    ，其中工資5,340元、烤漆1萬0,982元、零件2,477元，有鴻
    源汽車股份有限公司中和廠出具之估價單在卷（卷第27-33
    頁）。而系爭車輛於93年8月出廠，迄至109年6月3日事故發
    生時止，已出廠15年10月，有系爭車輛行車執照為憑（卷第
    39頁），系爭車輛既以新零件更換被毀損之舊零件，自應將
    折舊予以扣除。按行政院所頒佈之固定資產耐用年數表及固
    定資產折舊率表規定非運輸業用小客車之耐用年數為5年，
    原告所有之系爭車輛使用已逾耐用年數，依上開固定資產耐
    用年數表及固定資產折舊率表規定，折舊後之殘值以成本十
    分之一為合度，系爭車輛之修復費用其中零件部分扣除折舊
    金額為248元（元以下四捨五入），加計工資等費用共1萬6,
    570元，屬必要之修理費用，原告就此部分主張，應予准許
    。
　㈣末按遲延之債務，以支付金錢為標的者，債權人得請求依法
    定利率計算之遲延利息；應付利息之債務，其利率未經約定
    ，亦無法律可據者，週年利率為百分之五；給付無確定期限
    者，債務人於債權人得請求給付時，經其催告而未為給付，
    自受催告時起，負遲延責任，其經債權人起訴而送達訴狀，
    或依督促程序送達支付命令，或為其他相類之行為者，與催
    告有同一效力；民法第233條第1項前段、第203條、第229條
    第2項均有規定。準此，原告請求給付自起訴狀繕本送達翌
    日即110年5月16日（卷第71頁）起至清償日止，按年息5%計
    算之利息，於法並無不合，應予准許。
  ㈤綜上所述，原告依侵權行為損害賠償之法律關係，請求被告
    給付1萬6,570元，及自起訴狀繕本送達翌日即110年5月16日
    起至清償日止，按年息5%計算之利息，為有理由，應予准許
    。逾此範圍則屬無據，應予駁回。
四、本件事證已臻明確，兩造其餘攻擊防禦方法，於本判決結果
    不生影響，爰不一一論述，併此敘明。
五、本件原告勝訴部分係就民事訴訟法第436條之8適用小額訴訟
    程序所為被告敗訴之判決，依同法第436條之20規定，應依
    職權宣告假執行，並依同法第436條之23準用第436條第2項
    ，適用同法第392條第2項規定，依職權宣告被告如以主文第
    4項所示金額為原告預供擔保，得免為假執行。
六、訴訟費用負擔之依據：民事訴訟法第79條。本件訴訟費用額
    ，依後附計算書確定如主文所示金額。
中　　華　　民　　國　　110 　年　　9 　　月　　15　　日
　　　　　　　　　臺灣臺北地方法院臺北簡易庭
　　　　　　　　　　　　　　　法　官　蔡玉雪
以上正本證明與原本無異。
如不服本判決，須以違背法令為理由，於判決送達後20日內向本
庭提出上訴狀（應按他造當事人之人數附繕本）；如委任律師提
起上訴者，應一併繳納上訴審裁判費。
中　　華　　民　　國　　110 　年　　9 　　月　　15　　日
　　　　　　　　　　　　　　　書記官　陳黎諭
計   算   書：
項　　　　目 金額（新臺幣） 備　　註 第一審裁判費 1,000元 原告部分勝訴，故訴訟費用中880元由被告負擔，其餘120元由原告負擔。 合　　　　計 1,000元  
附錄：
一、民事訴訟法第436條之24第2項：
　　對於小額程序之第一審裁判上訴或抗告，非以其違背法令為
    理由，不得為之。
二、民事訴訟法第436條之25：
　　上訴狀內應記載上訴理由，表明下列各款事項：
    ㈠原判決所違背之法令及其具體內容。
    ㈡依訴訟資料可認為原判決有違背法令之具體事實。